【裁判字號】    98,上訴,1287
【裁判日期】    980330
【裁判案由】    公共危險等
【裁判全文】
臺灣高等法院刑事判決                98年度上訴字第1287號
上  訴  人
即  被  告  甲○○
上列上訴人因公共危險等案件，不服臺灣士林地方法院97年度審
訴字第226號，中華民國97 年12月31日第一審判決（起訴案號：
臺灣士林地方法院檢察署97年度偵字第8883 號、第12372號），
提起上訴，本院判決如下：
    主  文
上訴駁回。
    理  由
一、按刑事訴訟法第350條、第361條規定，不服地方法院之第一
    審判決而上訴者，須提出上訴書狀，並應敘述具體理由，為
    上訴必備之程式。倘已提出上訴理由，但所提非屬具體理由
    者，則由第二審法院以上訴不合法律上之程式，判決駁回。
    而所謂具體理由，必係依據卷內既有訴訟資料或提出新事實
    或新證據，指摘或表明第一審判決有何採證認事、用法或量
    刑等足以影響判決本旨之不當或違法，而構成應予撤銷之具
    體事由，始克當之（例如：依憑證據法則具體指出所採證據
    何以不具證據能力，或依憑卷證資料，明確指出所為證據證
    明力之判斷如何違背經驗、論理法則）；倘僅泛言原判決認
    定事實錯誤、違背法令、量刑失之過重或輕縱，而未依上揭
    意旨指出具體事由，皆難謂係具體理由，俾與第二審上訴制
    度旨在請求第二審法院撤銷、變更第一審不當或違法之判決
    ，以實現個案救濟之立法目的相契合，並節制濫行上訴。又
    上訴意旨對於原判決實體上之違法，或程序上之違法，均必
    須為具體的指摘，俾得就其指摘事項加以審查。至上訴理由
    書雖指摘原判決有刑事訴訟法第379 條某幾款之違背法令情
    形，但核其所述事實，與各該款之違法情形無一符合時，（
    例如當事人或辯護人在原審並未聲請調查某證據，竟指摘其
    未予調查該證據。又如誤以在訴訟上其他主張為上訴事項，
    而指原審未予判決。又如指原判決不載未予諭知緩刑之理由
    為理由不備之類），仍不能認為其上訴已合法律上之程式（
    最高法院71年度第3次刑事庭會議決議一參照）。
二、查本件被告甲○○提起上訴，其上訴理由略以：被告認為本
    案所犯之罪刑，係於同一時間所為，然原判決卻以公共危險
    罪與竊盜罪兩案分別判決，且被告於本案犯行前，未有與本
    案相同之前科，此次純係出於朋友之邀約幫忙，因一時貪念
    而罹本案，原審量刑過重，請撤銷改判，重新科刑云云。惟
    被告係於民國97年7月3日及同年8月29日，竊取國道3號汐止
    隧道內之風機電源電纜線，而導致無法自動啟動排風設備，
    致生高速公路隧道內車輛往來之危險，而分別同時觸犯刑法
    第32 1條第1項第2款、第3款、第4款之加重竊盜罪、同法第
    185條第1項之妨害公眾往來安全罪，及刑法第321條第1項第
    3款、第4款之加重竊盜罪、同法第185條第1項之妨害公眾往
    來安全罪，並均依想像競合犯之規定，分別從一重之刑法第
    321條第1項第2款、第3款、第4款之加重竊盜罪及同法第321
    條第1項第3 款、第4款之加重竊盜罪處斷，並無另就其所犯
    之妨害公眾往來安全罪判刑之情形，被告上訴主張所述純屬
    其個人主觀上對法律之誤解，及對法院量刑之期盼，自尚難
    認其已依據卷內既有訴訟資料或提出新事證，指摘或表明第
    一審判決有何採證認事、用法或量刑等足以影響判決本旨之
    不當或違法，而構成應予撤銷之具體事由。是被告上訴，未
    以書狀敘述具體理由，應認其上訴為不合法律上之程式，爰
    不經言詞辯論，予以駁回。
三、據上論斷，應依刑事訴訟法第367條前段、第372條，判決如
    主文。
中    華    民    國    98    年    3     月    30    日
                  刑事第二十一庭審判長法  官  蘇隆惠
                                      法  官  曾家貽
                                      法  官  楊力進
以上正本證明與原本無異。
如不服本判決，應於收受送達後10日內向本院提出上訴書狀，其
未敘述上訴之理由者並得於提起上訴後10日內向本院補提理由書
（均須按他造當事人之人數附繕本）「切勿逕送上級法院」。
                                      書記官  何仁崴
中    華    民    國    98    年    3     月    31    日


司法院資訊處製作；財團法人民間司法改革基金會備份。
